【裁判字號】    90,訴,825
【裁判日期】    900622
【裁判案由】    毒品危害防制條例
【裁判全文】
臺灣板橋地方法院刑事判決                            九十年度訴字第八二五號
    公  訴  人  臺灣板橋地方法院檢察署檢察官
    被      告  甲○○
右列被告因毒品危害防制條例案件，經檢察官提起公訴 (九十年度毒偵字第一一八號
、第六二一號、第一三四０號)，本院判決如左：
    主  文
甲○○連續施用第一級毒品，累犯，處有期徒刑捌月，扣案如附表編號一、四所示之
物品沒收銷燬、編號二所示之物品沒收；又連續施用第二級毒品，累犯，處有期徒刑
陸月，扣案如附表編號三所示之物品沒收銷燬。應執行有期徒刑壹年。扣案如附表編
號一、三、四所示之物品沒收銷燬、編號二所示之物品沒收。
    事  實
一、甲○○前有多次犯罪前科，於民國八十六年間因違反麻醉藥品管理條例案件，經
    本院判處有期徒刑五月；於八十七年因藥事法案件，經臺灣高等法院判處有期徒
    刑六月，復因贓物罪經本院判處有期徒刑三月，前開刑期嗣經更定其刑為有期徒
    刑一年；復於八十八年間因槍砲彈藥刀械管制條例案件，經本院判處有期徒刑三
    月，前開刑期經接續執行，於八十九年一月二十九日縮短刑期執行完畢；復因施
    用毒品案件，經本院以八十七年度毒聲字第三一三六號裁定令入戒治處所施以強
    制戒治一年，嗣停止戒治，所餘戒治期間付保護管束，於八十八年十一月十六日
    交付保護管束期滿，經臺灣板橋地方法院檢察官於八十九年八月二日，以八十九
    年度戒毒偵字第四七六號為不起訴處分確定在案。詎甲○○猶不知悔改，復基於
    概括犯意，自八十九年九月二日起至九十年三月十六日止，在臺北縣三峽鎮○○
    路二二六巷三號住處及臺北縣不知名旅館內，連續多次，以注射針筒加水注射之
    方式施用第一級毒品海洛因，及以吸食器施用第二級毒品安非他命多次。嗣先後
    於（一）八十九年十二月二十三日凌晨零時十分許，在臺北縣三峽鎮○○街二十
    七巷八號十一樓之四租處，為警查獲，並扣得其所有供施用毒品所用如附表編號
    一、二所示之物；（二）九十年一月十九日凌晨三時許，在臺北縣三峽鎮○○路
    二一０巷十七號前為警查獲，並在其持有之香煙盒內扣得供施用毒品所用如附表
    編號三所示之物品；（三）九十年三月十七日十八時許，在臺北縣三峽鎮○○路
    與光明路口前為警查獲，並扣得其所有供施用毒品所用如附表編號四所示之物品
    。
二、案經臺北市政府警察局中山分局、臺北縣警察局三峽分局分別報請臺灣板橋地方
    法院檢察署檢察官偵查起訴。
    理  由
一、右揭犯罪事實，業據被告甲○○於本院審理中坦承不諱，其施用第一級毒品部分
    ，並有扣案如附表編號一、二、四所示之物品為證；其施用第二級毒品部分，並
    有扣案如附表編號三所示之物品為證，且其先後為警查獲時採集之尿液，經檢驗
    結果，確呈甲基安非他命及嗎啡陽性反應，此有臺灣檢驗科技股份有限公司九十
    年一月五日濫用藥物尿液檢驗報告、臺北縣政府衛生局九十年三月二十八日北衛
    檢字第一九五九０號尿液煙毒檢驗成績書、臺北市立療養院九十年二月五日煙毒
    尿液檢驗報告書各乙紙附卷可稽。又扣案之白色粉末，其中編號一部分，經檢驗
    結果，確係第一級毒品海洛因，驗餘淨重０．０五公克，此有法務部調查局（九
    ０）陸（一）字九十年四月十日第九０一三六六五六號函附卷為證，從而本件罪
    證明確，被告犯行應堪認定。
二、核被告甲○○所為，係犯毒品危害防制條例第十條第一項之施用第一級毒品罪及
    同條第二項之施用第二級毒品罪。其非法持有第一級毒品海洛因、第二級毒品安
    非他命之低度行為，已為渠進而施用之高度行為所吸收，均不復另論。被告先後
    多次施用第一級、第二級毒品，時間密接，觸犯構成要件相同之罪名，顯係分別
    基於概括犯意為之，均應依刑法第五十六條連續犯之規定，以一罪論並加重其刑
    。又公訴人僅就被告於八十九年十二月二十三日、九十年一月十九日往前回溯九
    十六小時及九十年三月十六日起至三月十七日止之施用海洛因、安非他命犯行提
    起公訴，其餘部分未據起訴，惟未起訴部分與起訴部分有連續犯之裁判上一罪關
    係，為起訴效力所及，本院自得併予審究。又被告所犯前開二罪，犯意各別，行
    為互異，應予分論併罰。又被告前曾於八十六年間因違反麻醉藥品管理條例案件
    ，經本院判處有期徒刑五月；於八十七年因藥事法案件，經臺灣高等法院判處有
    期徒刑六月，復因贓物罪經本院判處有期徒刑三月，前開刑期嗣經更定其刑為有
    期徒刑一年；復於八十八年間因槍砲彈藥刀械管制條例案件，經本院判處有期徒
    刑三月，經接續執行，於八十九年一月二十九日縮短刑期執行完畢，有臺灣高等
    法院檢察署刑案紀錄簡覆表乙份附卷可證，其於有期徒刑執行完畢五年內再犯本
    罪，為累犯，爰依刑法第四十七條之規定，遞加重其刑。爰審酌被告之品行、犯
    罪之動機、目的、手段、施用毒品之期間及犯罪後態度良好坦承犯行等一切情狀
    ，量處如主文所示之刑，並定其應執行之刑，以示懲儆。
三、扣案如附表所示之編號一、三、四所示之物，為查獲之毒品，爰依毒品危害防制
    條例第十八條第一項前段之規定，併予宣告沒收銷燬之；另編號二所示物品則係
    被告所有供施用施用毒品所用之物，業據其供承在卷，應依刑法第三十八條第一
    項第二款宣告沒收之。
據上論斷，應依刑事訴訟法第二百九十九條第一項前段，毒品危害防制條例第十條第
一項、第二項、第十八條第一項前段，刑法第十一條前段、第五十六條、第四十七條
、第五十一條第五款、第三十八條第一項第二款，判決如主文。
本案經檢察官許智評到庭執行職務
中      華      民      國    九十      年      六      月    二十二    日
                                    臺灣板橋地方法院刑事第六庭
                                        法  官  徐  蘭  萍
右正本證明與原本無異
如不服本判決應於送達後十日內向本院提出上訴狀
                                        書記官  莊   川   億
中      華      民      國    九十      年      六      月    二十二    日
附錄本案論罪科刑法條全文：
毒品危害防制條例第十條
施用第一級毒品者，處六月以上五年以下有期徒刑。
施用第二級毒品者，處三年以下有期徒刑。
附表：
┌───┬───────────┬────┬──────────────┐
│編號  │品                 名 │數   量 │備                       註 │
├───┼───────────┼────┼──────────────┤
│一    │海洛因                │驗餘淨重│係第一級毒品                │
│      │                      │０．０五│                            │
│      │                      │公克    │                            │
├───┼───────────┼────┼──────────────┤
│二    │注射針筒              │四支    │係供施用毒品所用之物        │
│      │                      │        │                            │
├───┼───────────┼────┼──────────────┤
│三    │安非他命        │二小包，│係第二級毒品                │
│      │                      │毛重三．│                            │
│      │                      │九公克，│                            │
│      │                      │淨重三．│                            │
│      │                      │五公克  │                            │
│      │                      │        │                            │
├───┼───────────┼────┼──────────────┤
│四    │海洛因                │淨重０．│係第一級毒品                │
│      │                      │０三公克│                            │
└───┴───────────┴────┴──────────────┘


司法院資訊處製作；財團法人民間司法改革基金會備份。
